【裁判字號】    97,聲再,379
【裁判日期】    971117
【裁判案由】    違反槍砲彈藥刀械管制條例等
【裁判全文】
臺灣高等法院刑事裁定                 97年度聲再字第379號
再審聲請人
即受判決人  甲○○
                    現於臺灣岩灣技能訓練執行中
上列聲請人因違反槍砲彈藥刀械管制條例等案件，對於本院96年
度上訴字第2673號，中華民國96年12月19日第二審確定判決（臺
灣板橋地方法院95年度訴字第3192號，起訴案號：臺灣板橋地方
法院檢察署95年度偵字第19184號），聲請再審，本院裁定如下
：
    主  文
再審之聲請駁回。
    理  由
一、聲請意旨略以：(1)原確定判決採用最高法院95年台上字第
    2205號判例及任意自由心證認定被告有罪，況扣案系爭子彈
    之彈頭是空心的，如被告真有意圖製造有殺傷力之子彈，應
    為實心始為合理，槍枝編號0000000000號仿德林吉雙管撞針
    遭磨平，無法擊發子彈，被告當時只想製造子彈模型，從未
    意圖製造具殺傷力之子彈；(2)被告住所在板橋，然公設辯護
    人所屬之區域係在台中市，因工作忙錄而無法對被告案情有
    所辯護及蒐集資料，嚴重影響判決結果；(3)有關換算焦耳數
    ，台灣法定換算公式有效射程及台灣法定標準，所鑑定出來
    的結果，跟實際算出結果，顯然有所不實，以及彈頭尺寸與
    適合FN1910手槍之用子彈相差極大，起訴書內容所載及其他
    判決同款手槍所用子彈與刑事局鑑定書內容不符，況子彈太
    小會直接掉進槍管，而無法試射，因此槍枝鑑定報告顯然有
    瑕疵，因此符合刑事訴訟法第420條第1項第2款之規定。聲
    請人因未發現前開證據，致未主張有利於己之情事，依刑事
    訟法第420條第1項第2款、第6款聲請再審云云。
二、按原判決所憑之證言、鑑定或通譯已證明其為虛偽者。前開
    情形之證明，以經判決確定，或其刑事訴訟不能開始或續行
    非因證據不足者為限，得聲請再審，刑事訴訟法第420條第
    1項第2款，同條第2項分別定有明文。次按刑事訴訟法第420
    條第1項第6款所謂發現新證據，係指該證據於事實審法院判
    決前已經存在，為法院及當事人所不知，不及調查斟酌，至
    其後始行發現，且就證據本身形式上觀察，固不以絕對須經
    調查程序為要件，惟必顯然可認為足以動搖原確定判決者，
    而為受判決人無罪、免訴、免刑或輕於原判決所認罪名之判
    決者為限，亦即所謂之「新證據」，須可認為確實具有足以
    動搖原確定判決，而對受判決人為更有利判決之「確實性」
    外，尚須具備該證據係在事實審法院於判決前已存在，因未
    經發現，不及調查斟酌，或審判時未經注意，至其後始行發
    現之「嶄新性」特質，二者缺一不可，倘若未具備上開「確
    實性」與「嶄新性」二種聲請再審新證據之要件，即不能據
    為聲請再審之原因（參照最高法院85年台抗字第308號裁定
    、92年台抗字第480號裁定）。
三、經查：
  (一)本件聲請再審之意旨指原確定判決引用內政部警政署刑事警
    察局95年9月29日刑鑑字第09501119737號槍彈鑑定書，認其
    為虛偽，且與其他判決及本件起訴書所載不符，有刑事訴訟
    法第420條第1項第2款規定之情形乙節，惟原確定判決引用
    之上開鑑定報告書，並未經另案判決確定認定係偽造、變造
    或虛偽，其既不能證明為虛偽自不符刑事訴訟法第420條第1
    項第2款規定之要件。至於聲請狀所附之換算焦耳數. 有效
    射程及台灣法定表準20J/cm2、其他法院判決等資料，僅係
    聲請人所推測或係其他個別案件之情況，與本案無涉，附此
    敘明。
  (二)又聲請人其餘所提出之子彈圖解用以證明子彈之形式與槍管
    不符，進而用以證明其並無意圖製造具有殺傷力之可能及辯
    護人未能真正為其辯護乙節，惟上開資料並非證據本身，況
    本院96年度上訴字第2673號確定判決，認定本件再審聲請人
    即被告所為係犯刑法第337條侵占遺失物罪、槍砲彈藥刀械
    管制條例第8條第4項未經許可持有可發射子彈具有殺傷力之
    改造手槍及同條例第12條第5項、第1項未經許可製造子彈未
    遂罪，具有一行為觸犯數罪名之想像競合犯關係。其認定被
    告犯罪及所依之證據取捨之理由，均已於判決理由欄內詳細
    論述（參見原確定判決）。聲請人所提之證據，無非在於否
    認其有上開之犯行，徒事爭執犯罪事實之有無而已，並未提
    出任何所謂具體確實之新證據，自難認係刑事訴訟法第420
    條第1項第6款之所謂確實之新證據。至於原確定判決所參酌
    之最高法院之判決雖應為96年台上字第2205號判決，惟原確
    定判決所參酌之最高法院判決內容並無不妥，自不足以動搖
    或推翻原確定判決所憑的證據。
四、綜上所述，本件聲請意旨所舉聲請再審之理由，與刑事訴訟
    法第420條第1項第2款、第6款之規定並不相符。從而，本件
    再審之聲請，並無理由，應予駁回。
據上論斷，應依刑事訴訟法第434 條第1項，裁定如主文。
中    華    民    國    97    年    11    月    17   日
                  刑事第6 庭  審判長法  官   林堭儀
                                    法  官   張明松
                                    法  官   郭豫珍
以上正本證明與原本無異。
如不服本裁定，應於收受送達後五日內向本院提出抗告狀。
                                    書記官   高柑柏
中    華    民    國    97    年    11    月    17    日


司法院資訊處製作；財團法人民間司法改革基金會備份。
